# 请问陈版，境外子公司合并报表层面汇兑损益问题

提问人：yeliping 时间：2015-02-13 13:08:08
如果母公司有海外子公司A和B，功能货币分别为港币和加元，A支付B公司一笔美元款项，期末A和B公司的其他应收款和其他应付款产生汇兑损失，请问编制合并报表时除抵消A和B公司的往来款之外，要抵消A和B公司的汇兑损失吗？

回答人：chenyiwei
应不用，这可以理解为合并集团在持有该笔外币货币资金期间发生了汇兑损益。尽管内部往来余额在编制合并报表时应抵消干净，但是合并报表层面仍应体现出货币资金在功能货币不同的组成部分之间的转移及因币种不同于功能货币而导致的汇兑损益。